臺灣臺南地方法院刑事判決　　　　　　　92年度訴字第1245號
公　訴　人　臺灣臺南地方法院檢察署檢察官
被　　　告　子○○
　　　　　　　　　　現羈押在臺灣臺南看守所
選任辯護人　林瑑琛律師
被　　　告　丑○○
　　　　　　　　　　現羈押在臺灣臺南看守所
指定辯護人　本院公設辯護人　乙○○
上列被告等因違反毒品危害防制條例案件，經檢察官提起公訴（
92 年度偵字第8136號），本院判決如下：
    主  文
子○○未經許可，寄藏可發射子彈具有殺傷力之槍枝，累犯，處
有期徒刑壹年肆月，併科罰金新臺幣柒萬元，罰金如易服勞役，
以新臺幣玖佰元即銀元佰元折算壹日。扣案之改造霰彈槍枝壹
把（槍枝管制編號：0000000000號）及子彈拾柒顆均沒收。又共
同連續販賣第一級毒品，累犯，處無期徒刑，褫奪公權終身；販
賣毒品所得新臺幣貳萬柒仟伍佰元沒收之，如全部或一部不能沒
收時，以其財產抵償之；附表四編號01所示之第一級毒品海洛因
包均沒收銷燬之，海洛因包裝袋個、附表四編號03所示之行
動電話肆支均沒收。又共同連續販賣第二級毒品，累犯，處有期
徒刑玖年；販賣毒品所得新臺幣捌萬伍仟捌佰元沒收之，如全部
或一部不能沒收時，以其財產抵償之；附表四編號02所示之第二
級毒品安非他命陸包均沒收銷燬之，安非他命包裝袋陸個、附表
四編號03所示之行動電話肆支均沒收。應執行無期徒刑，褫奪公
權終身，併科罰金新臺幣柒萬元，罰金如易服勞役，以新臺幣玖
佰元即銀元參佰元折算壹日；販賣毒品所得新臺幣壹拾壹萬仟
佰元均沒收之，如全部或一部不能沒收時，以其財產抵償之；
附表四編號01、02所示之第一級毒品包、第二級毒品陸包均沒
收銷燬之，海洛因包裝袋個、安非他命包裝袋陸個、附表四編
號03所示之行動電話肆支均沒收。
丑○○共同連續販賣第一級毒品，累犯，處有期徒刑玖年陸月；
販賣毒品所得新臺幣貳萬柒仟伍佰元沒收之，如全部或一部不能
沒收時，以其財產抵償之；附表四編號01所示之第一級毒品海洛
因包均沒收銷燬之，海洛因包裝袋個、附表四編號03所示之
行動電話肆支均沒收。又共同連續販賣第二級毒品，累犯，處有
期徒刑伍年；販賣毒品所得新臺幣捌萬伍仟捌佰元沒收之，如全
部或一部不能沒收時，以其財產抵償之；附表四編號02所示之第
二級毒品安非他命陸包均沒收銷燬之，安非他命包裝袋陸個、附
表四編號03所示之行動電話肆支均沒收。應執行有期徒刑拾肆年
；販賣毒品所得新臺幣壹拾壹萬仟佰元均沒收之，如全部或
一部不能沒收時，以其財產抵償之；附表四編號01、02所示之第
一級毒品包、第二級毒品陸包均沒收銷燬之，海洛因包裝袋
個、安非他命包裝袋陸個、附表四編號03所示之行動電話肆支均
沒收。
    事  實
一、子○○前因違反毒品危害防制條例案件，經法院分別判處有
    期徒刑一年二月、五月，應執行有期徒刑一年六月確定。又
    因詐欺案件，經本院判處有期徒刑六月確定。子○○入監接
    續執行上開毒品及詐欺案件後，於民國九十一年九月十六日
    假釋出獄，並於九十二年五月十四日保護管束期滿而執行完
    畢（構成累犯）。其前於民國八十九年間某日，在臺南縣佳
    里鎮○○路與新生路口，受真實姓名不詳之成年男子林枝中
    囑託，乃基於寄藏改造槍彈之犯意，將如附表一所示可發射
    子彈具有殺傷力之改造霰彈槍一把（槍枝管制編號：000000
    0000號）、具殺傷力之制式霰彈槍子彈九顆（其中一顆子彈
    ，業經鑑驗試射而失其殺傷力）及制式九０手槍子彈九顆，
    藏放於臺南縣永康市○○路一二五六號十二樓之三住處，未
    經許可而寄藏之。嗣於九十二年七月十八日下午十九時二十
    五分許，為警持搜索票在子○○前揭住處查獲，並扣得如附
    表一所示之改造槍枝一把及子彈十八顆。
二、丑○○前因違反麻醉藥品管制條例案件，經本院判處有期徒
    刑四月確定，於八十八年一月二十五日易科罰金執行完畢（
    構成累犯）。詎仍不知悔改，子○○、丑○○二人因為同居
    男女朋友關係，乃基於意圖販賣第一級毒品海洛因及第二級
    毒品安非他命營利之概括犯意聯絡，自九十二年二月間某日
    起，分別於附表二、三所示之時間、地點，以附表二、三所
    示之金額，連續販賣第一級毒品海洛因或第二級毒品安非他
    命予如附表二、三所示之人。嗣於九十二年七月十八日下午
    十九時二十五分許，為警持搜索票在子○○前揭住處查獲，
    並扣得如附表四編號1、2所示之毒品，及附表四編號3所示
    子○○、丑○○所有供聯絡交易毒品所用之行動電話四支，
    另於在場之卯○○身上及卯○○駕駛之7J─7305號小客車上
    ，起獲如附表四編號04所示之毒品，又於子○○前揭住處附
    近查獲巳○○，並在巳○○身上查扣如附表四編號05所示之
    毒品。
三、案經臺南縣警察局佳里分局報請臺灣臺南地方法院檢察署檢
    察官偵查起訴。
    理  由
一、事實一部分（被告子○○被訴寄藏槍彈部分）
　　訊據被告子○○對事實一之部分自白承認，並有改造霰彈槍
    一把、制式霰彈槍子彈九顆、制式九０手槍子彈九顆扣案可
    資佐證。而上開槍彈經送鑑定結果，認：「送鑑改造霰彈槍
    壹枝（槍枝管制編號：0000000000號），實係土造鋼管槍。
    機械性能良好，可擊發12GAUGE 制式霰彈，認具殺傷力。」
    、「送鑑霰彈槍子彈玖顆（試射壹顆），認均係12GAUGE制
    式霰彈，認均具殺傷力。」、「送鑑九０手槍子彈玖顆，認
    均係口徑九mm制式子彈，認均具殺傷力。」等情，有內政部
    警政署刑事警察局九十二年八月二十九日刑鑑字第09201407
    14號槍彈鑑定書在卷可稽（詳偵卷(二)50至57頁）。足認被告
    自白與事實相符，本件被告未經許可，寄藏具有殺傷力之槍
    彈事證明確，被告犯行足以認定。
二、事實二部分（被告子○○、丑○○被訴販賣毒品部分）
  (一)訊據被告子○○、丑○○於本院審理中，均自白承認有共同
  　販賣第一級毒品海洛因及第二級毒品安非他命之事實，並同
    意附表二、三所示交易對象於警詢中之供述作為證據，且有
    附表二編號3、4、5及附表三編號3、7、8、13、14所示交易
    對象於偵訊及本院之證述可按（詳偵(一)卷89頁，偵(三)卷67至
    70、88頁，本院卷(一)241至243頁），復有0000000000、0000
    000000、0000000000號行動電話通訊監察書及監聽譯文可參
    （成冊附於卷外），並有附表四編號1、2所示之第一、二級
    毒品與附表四編號3 所示被告二人所有供聯絡交易毒品所用
    之行動電話四支扣案可佐。被告二人供承販賣第一、二級毒
    品之自白，與事實相符，被告二人犯行足以認定。
  (二)又販賣海洛因及安非他命係違法行為，非可公然為之，且有
    其獨特之販售通路及管道，復無公定價格，容易增減分裝之
    份量，而每次買賣之價量，可能隨時依雙方關係深淺、資力
    、需求量及對行情之認知、來源是否充裕、查緝是否嚴緊、
    購買者被查獲時供述購買對象之可能風險之評估等，而異其
    標準，非可一概而論，從而販賣之利得，一般除被告坦承犯
    行或價量俱臻明確外，委難察得實情，惟販賣之人從價差或
    量差中牟利之方式雖異，然其販賣行為在意圖營利則同一。
    本案雖無法查得被告二人販賣之實際利得，惟由被告二人販
    賣毒品之數量及次數觀之，被告顯然係藉由販賣海洛因及安
    非他命而牟利；復按一般民眾普遍認知毒品海洛因之非法交
    易政府一向查禁森嚴，且予以重罰，衡諸常情，倘非有利可
    圖，絕無平白甘冒被嚴查重罰高度風險之理。從而，舉凡其
    有償交易，除有足以反證其確係另基於某種非圖利本意之關
    係外，自難因無法查悉其販入價格，作為是否高價賣出之比
    較，即可謂其無營利之意思而阻卻販賣犯行之追訴。是被告
    二人甘冒風險販賣海洛因及安非他命，其有利可圖要屬必然
    ，其有營利之意圖，亦可認定。
  (三)至於被告二人雖辯稱並未販賣第二級毒品予附表三編號12之
    巳○○云云，而證人巳○○於本院亦附合其詞，供稱：伊沒
    有向子○○購買毒品過，只是與被告子○○一起吸食毒品，
    如果子○○沒錢，伊會拿一、二千給他周轉。查獲當天，伊
    是要還錢給子○○，在伊身上查獲的毒品，係九十一年間吸
    食毒品剩下的云云。查被告二人於本院審理時，同意巳○○
    於警詢中之供述作為證據（詳本院卷(二)180、193頁），合先
    敘明。本院審之證人巳○○甫於九十二年五月二十六日出獄
    ，並以擺夜市維生，再參酌證人巳○○嗣後又改口稱其當時
    並沒有工作，很難去籌錢等情（詳本院卷(二)185、197頁），
    足認證人巳○○當時因無固定工作，經濟狀況顯然相當拮据
    。反觀被告二人直至查獲時，販賣毒品已有一段時間，並已
    由販毒中獲取相當之利潤，是被告二人實無可能向經濟拮据
    之巳○○周轉一、二千元。再佐以案發當日，巳○○離開子
    ○○住處後即為警查獲，並自其身上扣得第二級毒品安非他
    命一包，有扣押筆錄在卷可參（詳警卷(二)197 頁），另參諸
    巳○○與被告子○○之通話譯文內容，巳○○要求子○○拿
    給伊「一泡」，子○○則回稱「拿錢來」，巳○○即稱「我
    湊五百給你。」，子○○答以「不夠」等情（詳附於卷外之
    通訊譯文78頁），足可證明，巳○○確係以金錢向被告購買
    安非他命無訛。是證人巳○○於偵訊及本院所述，顯係迴護
    被告之詞，不足採信，應認證人巳○○於警詢中證稱其以一
    千五百元向被告購買安非他命等語，與事實相符而可採信。
  (四)又被告二人雖同意附表三編號6 之丁○○於警詢中之供述作
    為證據，但供稱並不認識丁○○等語。查證人丁○○於警詢
    供陳：九十二年七月三日，是我綽號「三五仔」的朋友，以
    我0000000000行動電話聯絡購買毒品事宜，後來「三五仔」
    就騎機車載我到永康市○○路便利超商外等候，之後「三五
    仔」騎著機車不知去何處，等他回來時，手中就有一包安非
  　他命了，我都是透過「三五仔」購買毒品等語（詳警卷(二)10
    3 頁）。本院衡之九十二年七月三日，證人丁○○所持之行
    動電話確有與被告通話之紀錄，且通話內容亦是約定拿取物
    品（詳附於卷外之監聽譯文77頁），再參酌證人丁○○證稱
    友人「三五仔」回來時，手中就有一包安非他命乙情，足以
    推認七月三日當天，係綽號「三五仔」持丁○○之行動電話
    與被告聯絡後，單獨前往約定地點，代丁○○購買安非他命
    ，再將之交付予丁○○。是丁○○與被告雖因透過中間人交
    易毒品，而彼此不知真正交易之對象，然由上述推論過程，
    已足認被告確有販賣安非他命予丁○○，是本院認證人丁○○於警詢中之供述，與事實相符而可採信。
三、論罪科刑部分
  (一)按被告行為後，槍砲彈藥刀械管制條例於九十四年一月二十
    六日，經總統以華總一義字第○九四○○○一○一○一號修
    正公布，並於同年一月二十八日生效，就檢察官起訴被告所
    犯修正前槍砲彈藥刀械管制條例第十一條第四項之條項業經
    刪除，並將該條項所規定之未經許可持有其他可發射子彈具
    有殺傷力之改造手槍罪移列至第八條第四項合併修正，修正
    前後之該罪構成要件雖無不同，惟修正後之刑度已由「一年
    以上七年以下有期徒刑，併科新臺幣七百萬元以下罰金」，
    提高為「三年以上十年以下有期徒刑，併科新臺幣七百萬元
    以下之罰金」。比較被告行為時法及裁判時法適用結果，以
    修正前之槍砲彈藥刀械管制條例較有利於被告，依刑法第二
    條第一項但書之規定，應適用修正前槍砲彈藥刀械管制條例
    之規定，合先敘明。
  (二)又被告行為後，毒品危害防制條例於九十二年七月九日，經
    總統以華總一義字第０九二００一二一九三０號令修正公布
    ，並自公布後六個月施行。原毒品危害防制條例第四條由五
    項增列為六項，同條第一、二項販賣第一、二級毒品部分之
    構成要件及法定刑並未更動，爰依刑法第二條第一項前段規
    定，適用修正後毒品危害防制條例第四條第一、二項之規定
    ，合先敘明。
  (三)查海洛因及安非他命，分別屬修正後毒品危害防制條例第二
    條第二項第一、二款所列之第一、二級毒品。被告子○○未
    經許可寄藏具殺傷力之改造槍枝及子彈，又與被告丑○○共
　　同販賣第一、二級毒品，核被告子○○所為，係違反修正前
  　槍砲彈藥刀械管制條例第十一條第四項之未經許可寄藏可發
    射子彈具有殺傷力之改造槍枝罪、同條例第十二條第四項之
    未經許可寄藏子彈罪。另被告子○○與丑○○二人均違反修
    正後毒品危害防制條例第四條第一、二項之販賣第一、二級
    毒品罪。
  (四)被告子○○所犯未經許可，寄藏可發射子彈具有殺傷力之改
    造槍枝罪及未經許可寄藏子彈罪，係一行為觸犯數罪名，為
    想像競合犯，應依刑法第五十五條規定，從一重之未經許可
    寄藏可發射子彈具有殺傷力之改造槍枝罪論處。被告子○○
    與丑○○就上開販賣第一、二級毒品犯行間，有犯意聯絡及
    行為分擔，應依刑法第二十八條規定，論以共同正犯。被告
    二人販賣前後持有第一、二級毒品海洛因及安非他命之低度
    行為，應為販賣之高度行為所吸收，不另論罪。被告二人多
    次販賣海洛因及安非他命之行為，時間緊接，方法相同，所
    犯係犯罪構成要件相同之罪名，顯係出於概括犯意反覆為之
    ，均為連續犯，應依刑法第五十六條規定，各論以連續販賣
    海洛因及連續販賣安非他命罪。並就被告二人販賣海洛因之
    罰金刑部分，及販賣安非他命之有期徒刑暨罰金刑部分，均
　　加重其刑。至於被告二人販賣海洛因、安非他命之法定刑為
  　死刑、無期徒刑部分，依法不得加重。又公訴人就被告二人
    販賣第一級毒品海洛因予證人壬○○之犯行，雖未據起訴，
    惟此部分與公訴人起訴部分，有連續犯裁判上一罪之關係，
    本院應併予審理。
  (五)被告子○○及丑○○均構成累犯
  1.按假釋中因故意更犯罪，受有期徒刑以上刑之宣告者，撤銷
    其假釋，刑法第七十八條第一項定有明文。惟同條第二項規
    定：「前項犯罪，其起訴及判決確定均在假釋期滿前者，於
    假釋期滿後六月以內，仍撤銷其假釋；其判決確定在假釋期
    滿後者，於確定後六月以內，撤銷之。」【故撤銷假釋，必
    須再犯之罪，其犯罪、起訴均在假釋中始可】。如犯罪在假
    釋中，而起訴已在假釋期滿後者，即不得撤銷假釋（最高法
    院九十三年度台非字第一一一號、八十七年度台非字第二八
    五號、八十六年度台非字第四二號判決，臺灣高等法院暨所
    屬法院八十六年法律座談會參照）。
  2.查被告子○○前因違反毒品危害防制條例案件，經法院分別
    判處有期徒刑一年二月、五月，應執行有期徒刑一年六月確
    定。又因詐欺案件，經本院判處有期徒刑六月確定。子○○
    入監接續執行上開毒品及詐欺案件後，於九十一年九月十六
    日假釋出獄，並於九十二年五月十四日保護管束期滿，有臺
    灣高等法院被告全國前案紀錄表可參。而被告子○○於假釋
    期間之九十二年二月間，雖故意更犯寄藏改造槍枝罪與販賣
    第一、二級毒品罪，然其前揭假釋期滿後，檢察官方於九十
    二年十一月十日起訴，有起訴書一紙附卷足憑。揆諸前揭判
    決意旨，檢察官起訴之時間，既在被告子○○假釋期滿後，
    自不得撤銷被告子○○前揭假釋。
  3.基此，依法既不得撤銷被告子○○之假釋，則被告子○○於
    九十二年五月十四日假釋期滿，依刑法第七十九條第一項之
    規定，其未執行之刑，以已執行論。
  4.次按，槍砲彈藥刀械管制條例係將持有與寄藏為分別之處罰
    規定，而寄藏與持有，均係將物置於自己實力支配之下，僅
    寄藏必先有他人之持有行為，而後始為之受寄代藏而已，故
    寄藏之受人委託代為保管，其保管之本身，亦屬持有，不過
    ，此之持有係受寄之當然結果，雖不應另就持有予以論罪。
    然未經許可無故持有獵槍、子彈，其持有之繼續，為行為之
    繼續，亦即一經持有該槍彈，罪即成立，但其完結須繼續至
    持有行為終了時為止。則包括持有之寄藏該槍彈行為，自亦
    為行為之繼續，其犯罪之完結須繼續至寄藏行為終了時為止
    。此與司法院院解字第三六三二號解釋所稱寄藏贓物罪於寄
    藏行為完畢時其犯罪即已完成，其後之占有該贓物乃犯罪之
    狀態繼續，而非行為繼續，迥不相同（最高法院八十八年度
    台上字第七六一號判決參照）。
  5.查被告子○○所犯前案，業於九十二年五月十四日因假釋期
    滿而執行完畢。其所犯寄藏改造槍彈罪，為行為之繼續，其
    犯罪之完結，須繼續至寄藏行為終了時為止，故其於九十二
    年五月十四日假釋期滿以後，至同年七月十八日遭查獲間之
    寄藏改造槍彈行為，仍構成累犯。又其雖自假釋期間之九十
    二年二月間起，開始販賣第一、二級毒品，惟其於假釋期滿
    後，仍連續販賣第一、二級毒品至查獲為止，故其於假釋期
    滿後至查獲為止之販賣第一、二級毒品犯行，亦構成累犯。
  6.又被告丑○○亦有如事實欄二所載之科刑及執行紀錄，有臺
    灣高等法院被告全國前案紀錄表可按，被告二人於有期徒刑
    執行完畢後，五年以內再犯有期徒刑以上之罪，為累犯，均
    應依刑法第四十七條規定，對被告二人販賣海洛因之罰金刑
    部分，及販賣安非他命之有期徒刑暨罰金刑部分，均加重其
    刑，至於被告二人販賣海洛因、安非他命之法定刑為死刑、
  　無期徒刑部分，依法不得加重。並依刑法第七十條規定，就
    連續販賣第一級毒品海洛因之罰金刑部分，及販賣安非他命
　　之有期徒刑暨罰金刑部分，遞加重其刑。
　(六)被告子○○所犯寄藏改造槍彈、連續販賣海洛因及連續販賣
  　安非他命之犯行，被告丑○○所犯連續販賣海洛因及連續販
    賣安非他命之犯行，犯意各別，構成要件不同，應分論併罰
  　。另本院審酌被告丑○○雖與被告子○○共同販賣第一、二
    級毒品，惟係出於與被告子○○為同居男女朋友關係，方代
    為接聽電話，並依被告子○○之指示將毒品拿給交易對象，
    在本案中並非居於犯罪主導地位，認其犯罪情節尚有可憫恕
    之處，爰依刑法第五十九條之規定，就被告丑○○販賣第一
　　、二級毒品部分，均酌減其刑，並皆依法先加後減之。
  (七)爰審酌被告子○○未經許可寄藏槍彈，犯行嚴重危害社會治
    安及他人之生命、身體安全；被告子○○與丑○○明知海洛
 　 因、安非他命對人體之危害，竟為圖私利販賣毒品，足以使
    購買施用者導致精神障礙、性格異常，甚至造成生命危險之
    生理成癮性及心理依賴性，戕害國民身心健康，惡性非輕，
    且從其販賣毒品之人數、次數及數量觀之，其行為危害社會
    甚為嚴重，及其犯罪後態度等一切情狀，各量處如主文所示
    之刑及定其應執行刑，以示懲儆。又被告子○○既經本院判
    處無期徒刑，爰併依刑法第三十七條第一項規定，宣告褫奪
    公權終身。
四、沒收部分
  (一)扣案之改造霰彈槍一把（槍枝管制編號：0000000000號）及
  　子彈十七顆，係違禁物，應依刑法第三十八條第一項第一款
    宣告沒收。另扣案制式霰彈槍子彈一顆，於鑑驗時經採樣試
    射，已不具殺傷力，非屬違禁物，爰不另為沒收之諭知。
  (二)在被告子○○住處查獲如附表四編號1、2所示之白色粉末及
    結晶體送驗結果，分別含有第一級毒品海洛因成分及第二級
    毒品安非他命成分，有法務部調查局九十二年十月八日調科
    壹字第200004496號、九十三年二月四日調科壹字第0936241
    0500號可按（詳偵卷(三)22頁，本院卷(一)215 頁），均依毒品
　　危害防制條例第十八條第一項前段規定沒收銷燬之。
　(三)另上開海洛因包裝袋三個、安非他命包裝袋六個，及附表四
  　編號3 所示之行動電話四支，係被告二人所有供販賣海洛因
    及安非他命所用之物，業據被告丑○○於本院陳明在卷（詳
    本院卷(二)221 頁），均依毒品危害防制條例第十九條第一項
    規定沒收。
  (四)被告二人販賣毒品之次數及所得數額
  1.販賣海洛因部分
    證人基文基於警詢時證稱：伊曾向子○○購買一次毒品，
      是在九十二年六月中旬左右，以六千元購買一包海洛因（
      詳警卷(二)56頁）。故被告販毒所得為六千元。
    證人午○○於警詢時證述：伊以一千元向丑○○購買海洛
    　因一次（詳警卷(二)95頁）。故被告販毒所得為一千元。
    證人壬○○於本院另案中證稱：連同六月三十日電話譯文
      中的這次，我總共向子○○購買二次海洛因，大概一、二
      千元等語（詳本院卷(一)243 頁）。依有利被告之解釋，應
      認被告販賣金額為一千元，販賣所得共計為二千元。
    證人庚○○於警偵訊中證稱：伊向被告買過四、五次海洛
    　因，每次三千元等語（詳警卷(二)117 頁，偵卷(三)68頁）。
      是應認被告販賣海洛因予庚○○四次，每次三千元，販毒
      所得為一萬二千元。至被告子○○於本院審理時雖陳稱：
      伊與庚○○交易成功的約三、四次，每次二千元，然本院
      審酌證人庚○○於警詢所陳，與渠等交易時間相隔未久，
      記憶較為深刻，而被告於本院所供，距渠等交易時間已有
      二年之久，是應以證人庚○○前揭證述為可採。
    證人甲○○於警偵訊中證稱：伊向子○○買二次毒品，均
      以二千元買一包海洛因（詳警卷(二)132 頁，偵卷(一)89頁）
      。則被告販毒所得應為四千元。
    證人己○○於警詢時證述：伊向被告購買海洛因一次，金
      額二千五百元等語（詳警卷(二)157 頁）。至被告子○○於
      本院雖陳稱金額為二千元，然本院衡之證人己○○警詢所
      陳，與交易時間相隔未久，應以證人己○○警詢所述為可
      採。
    綜上，被告二人共同販賣海洛因之所得，共計為二萬七千
    　五百元，應依毒品危害防制條例第十九條第一項之規定諭
    　知沒收，如全部或一部不能沒收時，以其財產抵償之。
　2.販賣安非他命部分
    證人戌○○於警詢時證述：伊向子○○或丑○○購買安非
      他命約七次，每次交易金額不定，有時以一千元、二千元
      或六千元購買等語（詳警卷(二)48頁）。本院依有利被告之
      解釋，認定被告二人販賣安非他命予戌○○之金額為一千
      元，販毒所得共計為七千元。
    證人酉○○於警詢時證稱：我向丑○○購買毒品十次左右
      ，每次均以一千元代價，購買一小包安非他命；我向子○○購買毒品二次，亦以一千元代價購買一小包安非他命，
      交易時，丑○○也在場（詳警卷(二)64、65頁）。又被告二
      人就販賣毒品均有犯意聯絡，是本院認定被告二人共同販
      賣安非他命予酉○○共計十二次，每次一千元，販毒所得
      為一萬二千元。
    證人申○○於警偵訊時證稱：共向被告二人購買五、六次
    　，九十二年六月七日那次，以五千元購買安非他命一包，
    　九十二年六月十六日那次，以二千元購買安非他命一包，
    　其他約以一千元購買安非他命一包等語（詳警卷(二)76頁）
    　；惟證人申○○於偵訊證述：共向購買四、五次，只有一
    　次買五千元，其他的是買二千元、一千元等語（詳偵訊(三)
    　67頁）。依有利被告之解釋，本院認定被告販賣安非他命
    　予申○○四次，其中一次之販賣金額為五千元，另一次之
    　販賣金額為二千元，其餘二次之販賣金額為一千元，共計
    　九千元。
　　證人張瑞麟於警詢時證述：伊向被告購買毒品約五次左右
　　　，以一千元購買安非他命一小包（詳警卷(二)85頁）。故被
　　　告販毒所得為五千元。
　　證人午○○於警詢時證稱：伊以二千元向子○○購買安非
　　　他命一次（詳警卷(二)95頁）。故被告販毒所得為二千元。
    證人丁○○於警詢時供稱：伊於九十二年七月三日二十三
    　時許，透過友人「三五仔」，以一千元購買安非他命一次
    　（詳警卷(二)102、103頁）。故販毒所得為一千元。
    證人壬○○於警詢時供稱：伊向子○○買安非他命約五次
    　，每次一千元或三千元等語（詳警卷(二)109 頁）；然於偵
    　訊時則證稱：有聯絡子○○四、五次，但買成只有二、三
    　次，一次買一千元或二千元等語（詳偵卷(一)89頁），其於
    　本院亦同此證述（詳本院卷(一)241 頁）。是依有利被告之
    　解釋，本院認被告販賣予證人壬○○之次數為二次，每次
    　一千元，其販賣所得為二千元。
    證人寅○○於警偵訊均證稱：伊向丑○○買過一次毒品，
    　以一千元購買一包安非他命等語（詳警卷(二)125 頁，偵卷
      (一)88頁）。故認被告二人共同販賣毒品所得為一千元。
    證人己○○於警詢時證述：伊向被告購買安非他命一次，
    　金額二千三百元等語（詳警卷(二)157 頁）。至被告子○○
    　於本院雖陳稱金額為一千元，然本院衡之證人己○○警詢
    　所陳，與交易時間相隔未久，應以證人己○○警詢所述為
    　可採。
    證人癸○○於警詢時證稱：伊被告以一千元購買安非他命
      多次等語（詳警卷(二)170 頁）。依有利被告之解釋，僅能
      認定癸○○向被告購買二次安非他命，每次一千元，故販
      賣毒品所得為二千元。
    證人卯○○於警詢中供稱：伊自九十一年十二月初起，透
      過姐姐丑○○向子○○購買安非他命共四次（詳警卷二38
      頁），然於偵訊時陳稱：伊自九十一年十一月起，每個月
      向子○○買三次，每次約一萬元，共約十七、八次等語（
      詳偵卷(一)64頁）。本院審酌被告二人均供陳渠等於九十二
      年二月間方認識交往，認應以被告子○○於本院陳稱自九
      十二年二月間起賣毒品予證人卯○○之時間及次數為可採
      。是本院依證人卯○○證述之購買金額，並依被告子○○
      於本院自承販賣毒品予卯○○三、四次之供述，認定被告
      販賣安非他命予卯○○之次數為三次，每次一萬元，故販
      賣所得為三萬元。
    證人巳○○於警詢中證稱：伊以一千五百元向被告購買安
      非他命一包（詳警卷(二)190-20頁）。故被告二人販賣所得
      為一千五百元。
    證人戊○○於偵訊時證稱：向被告買過三、四次，每次以
      一千元代價買一包安非他命（詳偵卷(三)70頁）。依有利被
      告之解釋，本院認定被告販賣三次，販毒所得為三千元。
    證人未○○於偵訊時證稱：伊向子○○買三次左右，向丑
      ○○買五次左右，購買一千元之安非他命等語（詳偵卷(三)
      69 頁）。故被告二人共同販賣毒品所為應為八千元。
　　綜上，被告二人共同賣安非他命之所得，共計為八萬五千
  　　八百元，應依毒品危害防制條例第十九條第一項之規定諭
    　知沒收，如全部或一部不能沒收時，以其財產抵償之。
　(五)至於扣案新臺幣捌萬壹仟元，係被告子○○受其胞姐陳麗美
  　所託而收取之會錢乙情，業據證人陳麗美於偵訊中供證在卷
    ，核與被告二人所述相符；又本案所查獲卯○○所有之藍色
    諾基亞行動電話，並未供本案販毒所用，亦經被告丑○○供
    陳在卷，均無庸為沒收之諭知。另附表四編號4、5所示之毒
    品，分別為另案被告卯○○販賣毒品案件及巳○○施用毒品
    之證物，尚與本案告二人販賣毒品無涉，宜由另案處理，併
    此指明。
五、不另為無罪諭知之部分
　(一)查起訴書記載被告二人自九十一年九月初起，開始販賣第一
  　、二級毒品等語。然本院依調查所得之證據，認起訴書所載
    被告二人自九十一年九月初起至九十二年二月以前之販毒犯
    行，並無積極證據可資證明，惟起訴書認此部分與前揭論罪
    科刑部分，有連續犯裁判上一罪之關係，爰不另為無罪之諭
    知。
　(二)末查，公訴人雖起訴被告二人販賣第二級毒品安非他命予辛○○一次之犯行，惟被告二人於本院均陳稱並不認識辛○○
    等語。查證人辛○○於警詢中，雖指認其以一千元之代價，
    向被告丑○○購買安非他命一包（詳警卷(二)161 頁），並有
　　辛○○與被告丑○○通話之監聽譯文附卷。然本院參諸前開
  　譯文內容，辛○○僅簡單陳述「我是『男仔』的朋友，你方
    便過來佳里？」、「約在仁愛路7-11見面」等語（詳外放之
    監聽譯文第98頁），而辛○○於警詢中，又未具體提及其與
    被告丑○○約定之交易地點及時間，是本院認尚無從佐證辛○○於警詢所供之真實性，是辛○○於警詢中之供述，難以
    採認。惟檢察官認此部分與前揭論罪科刑部分，有連續犯裁
    判上一罪關係，爰不另為無罪之諭知，附此說明。
據上論斷，應依刑事訴訟法第二百九十九條第一項前段，修正前
槍砲彈藥刀械管制條例第十一條第四項、第十二條第四項，修正
後毒品危害防制條例第四條第一項、第二項、第十八條第一項前
段、第十九條第一項，刑法第二條第一項、第十一條前段、第二
十八條、第五十六條、第五十五條、第五十九條、第四十七條、
第五十一條第四款、第五款、第四十二條第二項、第三十七條第
一項、第三十八條第一項第一款，罰金罰鍰提高標準條例第二條
，判決如主文。
本案經檢察官丙○○到庭執行職務
中　　華　　民　　國　　94　　年　　8 　　月　　17　　日
　　　　　　　　　刑事第十庭  審判長法　官　鄭文祺
　　　　　　　　　　　　　　　　　　法　官　蔡奇秀
　　　　　　　　　　　　　　　　　　法　官　林中如
以上正本證明與原本無異。
如不服本判決，應於收受送達後10日內向本院提出上訴書狀（應
附繕本）。
　　　　　　　　　　　　　　　　　　書記官  馬愛君
中　　華　　民　　國　　94　　年　　8 　　月　　17　　日
附錄法條：
修正後毒品危害防制條例第四條第一、二項：
製造、運輸、販賣第一級毒品者，處死刑或無期徒刑；處無期徒
刑者，得併科新台幣一千萬元以下罰金。
製造、運輸、販賣第二級毒品者，處無期徒刑或七年以上有期徒
刑，得併科新台幣七百萬元以下罰金。
修正前槍砲彈藥刀械管制條例第十一條第四項
未經許可，持有、寄藏或意圖販賣而陳列第一項所列槍砲者，處
一年以上七年以下有期徒刑，併科新臺幣七百萬元以下罰金。
修正前槍砲彈藥刀械管制條例第十二條第四項：
未經許可，持有、寄藏或意圖販賣而陳列子彈者，處五年以下有
期徒刑，併科新台幣三百萬元以下罰金。
附表一
┌─┬───────────────┬─────────────────┐
│編│    　　查獲物品　　　　　　　│　　　　　　　　數　量            │
│號│                              │                                  │
├─┼───────────────┼─────────────────┤
│1 │改造霰彈槍                    │壹支                              │
│  │（槍枝管制編號：0000000000號）│                                  │
├─┼───────────────┼─────────────────┤
│2 │制式霰彈槍子彈　　　　　　　  │玖顆（其中一顆子彈，業經鑑驗試射而│
│　│　　　　　　　　　　　　　　　│　　　失其殺傷力）                │
├─┼───────────────┼─────────────────┤
│3 │制式九０手槍子彈　　　　　　　│玖顆                              │
└─┴───────────────┴─────────────────┘
附表二（被告販賣海洛因之交易對象）
┌─┬────┬──────┬──────────┬───┬──────┐
│編│交易對象│　交易時間　│ 　   交易地點　　　│交易　│每次交易金額│
│號│        │            │                    │次數  │  （新臺幣）│
├─┼────┼──────┼──────────┼───┼──────┤
│1 │辰○○　│92年6月中旬 │臺南縣永康市○○路「│一次  │  六千元    │
│  │        │某日22時許  │強強滾」前          │      │            │
├─┼────┼──────┼──────────┼───┼──────┤
│2 │午○○  │92年7月11日 │臺南縣佳里鎮○○路「│一次  │  一千元    │
│  │        │9時15分許   │麥當勞」前          │      │            │
├─┼────┼──────┼──────────┼───┼──────┤
│3 │壬○○  │92年6月間   │永康市○○路附近    │二次  │  一千元    │
├─┼────┼──────┼──────────┼───┼──────┤
│4 │庚○○　│92年6、7月間│永康市○○路崑山工專│四次　│  三千元　　│
│  │        │            │旁、永康市○○路1256│      │            │
│  │        │            │號12樓之3 子○○住處│      │            │
│  │        │            │、臺南縣佳里鎮鎮山里│      │            │
│  │        │            │榕樹下、永康市鹽行臺│      │            │
│  │        │            │南家專門口前        │      │            │
├─┼────┼──────┼──────────┼───┼──────┤
│5 │甲○○  │92年6月初   │永康市○○○路砲校門│二次  │  二千元    │
│　│　　　　│　　　　　　│口、永康市○○○路下│      │            │
├─┼────┼──────┼──────────┼───┼──────┤
│6 │己○○  │92年6月初某 │永康市○○路「侏儸紀│一次  │  二千五百元│
│  │        │日18時許    │                    │      │            │
└─┴────┴──────┴──────────┴───┴──────┘
附表三（被告販賣安非他命之交易對象）
┌─┬────┬──────┬──────────┬───┬──────┐
│編│交易對象│　交易時間　│ 　   交易地點　　　│交易　│每次交易金額│
│號│        │            │                    │次數  │（新臺幣）  │
├─┼────┼──────┼──────────┼───┼──────┤
│1 │戌○○　│92年5月中旬 │臺南縣永康市鹽行「肯│七次  │　一千元    │
│  │　　　　│某日20時許起│德基」前或臺南縣佳里│      │            │
│  │        │            │鎮○○路及仁愛路口旁│      │            │
│  │        │            │路口旁              │      │            │
├─┼────┼──────┼──────────┼───┼──────┤
│2 │酉○○　│91年9月起至 │臺南縣西港鄉慶安村「│十二次│　一千元    │
│  │        │92年6月止   │慶安宮」前          │      │            │
├─┼────┼──────┼──────────┼───┼──────┤
│3 │申○○  │92年6月起至 │臺南縣佳里鎮育昇加油│四次  │  分別為五千│
│  │        │92年7月止   │站、臺南縣永康市永大│      │  、二千、一│
│  │        │            │路7-11便利超商前    │      │  千、一千元│
├─┼────┼──────┼──────────┼───┼──────┤
│4 │張瑞麟  │92年7月間   │永康市○○路陸橋下  │五次  │  一千元    │
├─┼────┼──────┼──────────┼───┼──────┤
│5 │午○○  │92年7月16日 │臺南縣佳里鎮○○路7-│一次  │  二千元    │
│  │        │16時許      │11便利超商前        │      │            │
├─┼────┼──────┼──────────┼───┼──────┤
│6 │丁○○　│92年7月3日23│在永康市○○路7-11前│一次  │  一千元    │
│  │        │時32分許　  │等候友人「三五仔」向│      │            │
│  │        │　　　　　　│被告拿安非他命      │      │            │
├─┼────┼──────┼──────────┼───┼──────┤
│7 │壬○○  │92年3、4月起│永康市○○路附近及「│二次  │  一千元    │
│  │        │至92年6月止 │侏儸紀餐廳」前      │      │            │
├─┼────┼──────┼──────────┼───┼──────┤
│8 │寅○○  │92年6月30日 │臺南縣西港鄉西港村「│一次  │  一千元    │
│  │        │左右16時許  │西港大橋」北側橋下  │      │            │
├─┼────┼──────┼──────────┼───┼──────┤
│9 │己○○  │92年7月初某 │永康市○○路「侏儸紀│一次  │  二千三百元│
│  │        │日19時許    │餐廳」前            │      │            │
├─┼────┼──────┼──────────┼───┼──────┤
│10│癸○○  │92年3、4月起│永康市○○路旁、永康│二次  │  一千元    │
│  │        │至92年7月止 │市○○路1256號12樓之│      │            │
│  │        │            │3 子○○住處        │      │            │
├─┼────┼──────┼──────────┼───┼──────┤
│11│卯○○  │92年3、4月起│永康市○○路1256號12│三次  │  一萬元    │
│　│　　　　│　　　　　　│樓之3 子○○住處    │      │            │
├─┼────┼──────┼──────────┼───┼──────┤
│12│巳○○  │92年7月18日 │永康市○○路1256號12│一次  │  一千五百元│
│  │        │16時許      │樓之3 子○○住處    │      │            │
├─┼────┼──────┼──────────┼───┼──────┤
│13│戊○○  │92年6、7月間│永康市鹽行「肯得基」│三次  │  一千元    │
├─┼────┼──────┼──────────┼───┼──────┤
│14│未○○  │92年3月20日 │臺南縣西港鄉慶安宮、│八次  │  一千元    │
│  │        │至92年7月15 │臺南縣永康市鹽行「肯│      │            │
│  │        │日止        │得基」前            │      │            │
└─┴────┴──────┴──────────┴───┴──────┘
附表四
┌─┬────┬────────────┬───────────────┐
│編│查獲物品│　　　查獲地點　　　　　│　　　　　查獲數量            │
│號│        │                        │                              │
├─┼────┼────────────┼───────────────┤
│01│海洛因　│臺南縣永康市○○路1256號│包（合計淨重壹點貳公克）  │
│　│　　　　│12樓之3子○○住處       │                              │
├─┼────┼────────────┼───────────────┤
│02│安非他命│同上                    │陸包（合計淨重玖點貳陸公克）  │
├─┼────┼────────────┼───────────────┤
│03│行動電話│同上                    │肆支（丑○○所有的行動電話：銀│
│  │        │                        │色摩托羅拉V70 一支；子○○所有│
│  │        │                        │的行動電話：黑色及銀色殼白邊之│
│  │        │                        │諾基亞手機各一支,okwap手機一支│
├─┼────┼────────────┼───────────────┤
│04│安非他命│在場之卯○○身上及所駕駛│伍包（合計淨重肆點肆公克）  │
│　│　　　　│之小客車上              │                              │
├─┼────┼────────────┼───────────────┤
│05│安非他命│在子○○住處附近遭查獲之│壹包（淨重零點壹肆公克）      │
│　│　　　　│巳○○身上              │                              │
└─┴────┴────────────┴───────────────┘
